# 请问谁有发企业债券的会计报表附注案例或模板呢

提问人：cyl900000 时间：2011-03-02 23:07:18
目前要承接一个发企业债券的审计，三年又一期，请问哪位同行有刚做的并成功完成发债的三年的审计报表及附注呢，能否提供一下，供学习呢。 听发债审计的附注披露比上市审计简单较多，但具体可以简单多少不好把握。 谢谢大家了。

回答人：chenyiwei
根据你的客户的发债地点是银行间市场还是交易所市场，到相应的指定信息披露网站下载一些报告参考一下即可。
倒签文件的风险是很大的，请务必谨慎对待。 请注意：根据政府补助准则的应用指南：“根据本准则第六条规定，企业取得的各种政府补助为货币性资产的，如通过银行转账等方式拨付的补助，通常按照实际收到的金额计量；存在确凿证据表明该项补助是按照固定的定额标准拨付的，如按照实际销量或储备量与单位补贴定额计算的补助等，可以按照应收的金额计量。”